臺灣高雄地方法院刑事判決　　　　　　　　　　　　　九十一年度訴字第七四八號
　　公　訴　人　臺灣高雄地方法院檢察署檢察官
　　被　　　告　乙○○
　　選任辯護人　李三賢
右列被告因公共危險案件，經檢察官提起公訴（九十一年度偵字第八九五號），本院
判決如左：
    主  文
乙○○共同以飆車競駛之他法致生往來之危險，處有期徒刑肆月，如易科罰金，以
佰元折算壹日。
    事  實
一、乙○○為現役軍人，於小客車駕駛執照遭吊扣期間之民國八十九年十二月十四日
    二十三時三十分至四十分許，駕駛車牌號碼ＹＷ—五九九一號喜美牌改裝之自用
    小客車，沿高雄市○○路由南往北方向行駛，因見由年籍姓名不詳之成年人所駕
    駛同型亦經改裝車牌號碼不詳之自小客車，一路尾隨在後意在挑釁，乃生與該成
    年人互相比較何人之小客車性能較佳、車速較快之意，而明知飆車競速行駛占據
    車道等行為，足使參與道路交通之民眾或車輛之公眾產生往來危險，竟與該成年
    人共同基於犯意之聯絡，二人自高雄市○○路（雙向計六個快車道）起，以時速
    約一百一十公里至一百二十公里之高速飆車競速行駛，並於轉入高雄市左營區○
    ○○路（雙向計二個快車道）後，在約二公里、沿途有十六個紅綠燈之路面狹窄
    、號誌繁多路段，二人仍以同前高速飆車競速行駛，並佔據車道，致生該路段行
    人及車輛往來之危險。殆於同日二十三時五十分許，乙○○與該成年人飆駛至高
    雄市左營區○○○路三八七號前，乙○○疏未注意車前狀況，而撞及騎乘車牌號
    碼ＺＦＯ—０二二號輕型機車之丙○○（過失傷害部分，業經本院於九十一年三
    月二十一日以九十一年度交易字第三七號判處有期徒刑三月確定），再因撞及其
    他車輛而停止始為警查獲（肇事逃逸部分，另由公訴人移轉軍事檢察署偵辦），
    而該名成年人則繼續駕車離開現場。
二、案經高雄市政府警察局左營分局移送臺灣高雄地方法院檢察署檢察官偵查起訴。
    理  由
一、訊據被告乙○○固不否認有於右揭時地，因以時速一百一十公里至一百二十公里
    高速行駛，致發生車禍，惟矢口否認有公共危險犯行，辯稱：「伊並沒有和白色
    的車子飆車，只是速度快一點，而且當時路上都沒有人。伊發現白色的車子是在
    中華地下道上左營大路的地方，不是在中華路上」云云。惟查，依被告於案發後
    所自承之駕駛速度，於談話紀錄時為：「時速一百二十公里至一百三十公里」、
    警訊為：「時速一百一十公里至一百二十公里」、偵訊為：「時速約一百一十公
    里」等語，此有各該筆錄在卷可憑，而本件事故路段之時速限制為四十公里，此
    有高雄市○○○○○道路交通事故調查報告表在卷可按，顯見被告駕駛速度已遠
    超過時速限制；且被告分別於九十一年一月二十五日偵訊、九十一年四月八日本
    院審理時供稱：「白色的車子一直跟著伊，確實從中華路開始到肇事地點，白色
    的車子一直開在伊後面，好像一直在挑釁，因為都是同款車，也都有改裝過」、
    「在左營大路，白色的車子跟在伊車後面，離伊約二、三個車身，白色的車一開
    始跟著伊，快要撞到伊」等語，顯見被告係因由年籍姓名不詳成年人所駕駛之白
    色小客車為同型、均經改裝，並有挑釁動作，始有如前高速行駛之舉動；又被告
    於案後一開始接受訊問時供稱：「伊當時是跟一輛白色小客車在賽車」等語，核
    與證人即至現場處理之員警甲○○分別於九十年十月三十日偵訊、九十一年四月
    二十六日本院審理時證稱：「乙○○確實有說和一台三陽白色小客車在賽車，伊
    還記得乙○○說從中華路開始就在賽車，伊還向乙○○說中華路賽車和本件車禍
    無關，不要講」、「伊作乙○○的談話紀錄時，乙○○向伊說在中華路與一輛白
    色的小客車在賽車，伊跟乙○○說中華路屬於鼓山區，與左營區車禍沒有關係，
    伊要乙○○就交通事故部分從到了左營大路後開始講」等語相符，則以證人甲○
    ○與被告素不相識，當無誣攀被告之理，而被告與其他車輛高速賽車競駛，自亦
    非一般超速行駛違反交通規則可比；再者，本件自中華地下道連接左營大路至肇
    事地點長約二公里，為雙向二個快車道、計有十六個紅綠燈之路段，此亦經證人
    甲○○證述明確，顯見此路段路面狹窄、人車往來頻繁，即使在深夜，亦可能有
    人車往來。是綜上所述，被告在路面狹窄、人車往來頻繁之路段，與其他車輛高
    速競駛，並佔據車道，致足生該路段行人及車輛往來之危險，本件事證已明，被
    告犯行洵堪認定。
二、按刑法第一百八十五條第一項之公共危險罪，所謂致生往來之危險，只須發生危
    險為已足，不以發生實害為必要，而被告與年籍姓名不詳之成年人間，以時速一
    百一十公里至一百二十公里之高速，飆車競速行駛於快車道上，客觀上已足生往
    來交通危險。又按意思之聯絡，並不限於事前有所謀議，即僅於行為當時有共同
    犯意之聯絡者，亦屬之，且其表示之方法，亦不以明示通謀為必要，即相互間有
    默示之合致，亦無不可；又共同正犯之意思聯絡，原不以數人間直接發生者為限
    ，即有間接之聯絡者，亦包括在內（最高法院七十三年度臺上字第二三六四號、
    七十七年度臺上字第二一三五號判例參照）。是核被告所為，係犯刑法第一百八
    十五條第一項之以飆車致生往來危險罪，其與該年籍姓名不詳之成年人間，有犯
    意聯絡與行為分擔，應依刑法第二十八條論以共同正犯。爰審酌被告於深夜與他
    車飆車競駛，對於車輛及行人造成嚴重往來之危險，危害公眾安全非輕，且犯後
    飾詞卸責等一切情狀，量處如主文所示之刑。又被告於犯罪行為後，刑法第四十
    一條已於九十年一月十日修正公布生效，依該條第一項之規定：「犯最重本刑為
    五年以下有期徒刑以下之刑之罪，而受六個月以下有期徒刑或拘役之宣告，因身
    體、教育、職業、家庭之關係或其他正當理由，執行顯有困難者，得以一元以上
    三元以下折算一日，易科罰金。但確因不執行所宣告之刑，難收矯正之效，或難
    以維持法秩序者，不在此限」。比較新舊法，新法規定較有利於被告，依刑法第
    二條第一項前段，應適用刑法第四十一條第一項諭知易科罰金之折算標準。
據上論斷，應依刑事訴訟法第二百九十九條第一項前段，刑法第二條一項前段、第二
十八條、第一百八十五條第一項、第四十一條第一項，罰金罰鍰提高標準條例第一條
前段、第二條，判決如主文。
中      華      民      國    九十一    年      五      月      八      日
                                  臺灣高雄地方法院刑事第一庭
                                      法  官  曾  逸  誠
右正本證明與原本無異。
如不服本判決，應於判決送達後十日內，向本院提出上訴狀。
                                      書記官  張  金  蘭
中    華    民    國      九十一      年      五      月      九      日
附錄本案論罪科刑之法條
刑法第一百八十五條第一項：
損壞或壅塞陸路、水路、橋樑或其他公眾往來之設備或以他法致生往來之危險者，處
五年以下有期徒刑，拘役或五百元以下罰金。
